【裁判字號】    98,訴,1295
【裁判日期】    980930
【裁判案由】    交付房屋等
【裁判全文】
臺灣板橋地方法院民事判決              98年度訴字第1295號
原      告  甲  ○
            戊○○
被      告  乙○○
            樺倫電繡有限公司
法定代理人  丙○○
被      告  丁○○
上列當事人間請求清償借款事件，經本院於民國98 年9月16日言
詞辯論終結，判決如下：
    主  文
被告乙○○、樺倫電繡有限公司、丁○○應自門牌臺北縣板橋市
○○街二十五巷九號一、二樓之房屋遷出，交付予原告。
被告乙○○應自坐落臺北縣板橋市○○街二十五巷九號三、四樓
之房屋遷出、交付予原告。
被告樺倫電繡有限公司、丁○○應自民國九十八年七月十四日起
至交付門牌臺北縣板橋市○○街二十五巷九號一、二樓房屋之日
為止，按月給付原告新臺幣參仟捌佰肆拾伍元。
原告其餘之訴駁回。
訴訟費用由被告負擔五分之四，餘由原告負擔。
本判決第一項於原告以新臺幣壹拾陸萬元供擔保後得假執行。但
被告得以新臺幣肆拾捌萬元預供擔保，而免為假執行。
本判決第二項於原告以新臺幣肆拾伍萬元供擔保後得假執行。但
被告得以新臺幣壹佰參拾陸萬元預供擔保，而免為假執行。
本判決第三項於原告於每月請求之金額每月各以新臺幣壹仟貳佰
元供擔保後，得就請求之各月金額假執行。但被告得以原告請求
每月之金額，每月各以新臺幣參仟捌佰肆拾伍元供擔保後，得就
原告請求之各月金額免為假執行。
原告其餘假執行之聲請駁回。
    事實及理由
壹、程序事項
一、原告起訴聲明請求：
  (一)被告乙○○、樺倫電繡有限公司（下稱樺倫公司）及丁○○
    應自坐落於臺北縣板橋市○○街25巷9 號1 、2 樓（下稱系
    爭房屋1 、2 樓）遷出，並將房屋交付予原告，並自民國97
    年12月4 日起至遷出房屋之日止，按月連帶給付原告新臺幣
    （下同）12,747元。
  (二)被告乙○○應將臺北縣板橋市○○街25巷9 號3 、4 樓（下
    稱系爭房屋3 、4 樓）交付予原告，並自97年12月4 日起至
    交付房屋之日止，按月給付原告27,074元。
二、原告於98年8 月25日具狀（見本院卷第41頁），將上開聲明
    (一)請求之金額，擴張為21,211元，將上開聲明(二)請求之金額
    ，減縮為18,605元。又於同年9 月16日本院言詞辯論，當庭
    再將上開(一)(二)請求之金額，即相當於租金之賠償金部分，減
    縮為僅以被告占用之土地面積部分計算，核算請求之日期則
    減縮為自訴狀繕本送達被告之翌日（即98年7 月14日）起算
    。
三、按訴狀送達後，原告不得將原訴變更或追加他訴；但擴張或
    減縮應受判決事項之聲明者，不在此限；民事訴訟法第255
    條第1 項第3 款定有明文。原告上開擴張及減縮應受判決事
    項聲明，核與首揭法條規定相符，自應准許。
四、本件被告乙○○及樺倫公司，經合法通知未於言詞辯論期日
    到場，經核無民事訴訟法第386 條所列各款情形，並准原告
    依民事訴訟法第385 條聲請，由其一造辯論而為判決。
貳、實體事項
一、原告主張：
  (一)原告自97年11月14日自鈞院民事執行處97年度執字第67629
    號強制執行事件，共同投標買受被告乙○○所有坐落於臺北
    縣板橋市○○段834 地號土地及其上房屋即門牌臺北縣板橋
    市○○街25巷9 號1 、2 樓及其3 、4 樓增建物。鈞院民事
    執行處於97年12月3 日發文核發權利移轉證書，原告於翌日
    收受送達後，並於97年12月17日完成所有權移轉登記，取得
    系爭房地所有權。
  (二)本件不動產拍賣時，因房屋占有使用情形不明，故法院於拍
    賣公告上註明拍定後不點交。原告於取得系爭房地所有權後
    ，曾對被告乙○○及其配偶丙○○提起遷讓房屋訴訟，惟因
    訴訟標的主張錯誤遭鈞院於98年5 月20日以98年度訴字第
    200 號判決駁回。但鈞院於前案訴訟中曾至之現場履勘製作
    有履勘筆錄，確認系爭房屋3 、4 樓為被告乙○○、其配偶
    丙○○及兒子周家億三人使用（丙○○、周家億為占有輔助
    人），系爭房屋1 、2 樓則由被告乙○○之配偶丙○○，開
    設樺倫公司使用，被告乙○○並將系爭房屋1 、2 樓連同樺
    倫公司部分機器出租予被告丁○○占有使用。
  (三)按強制執行法上之拍賣應解為買賣之一種，被告乙○○自應
    負出賣人交付房屋之義務，將系爭房地交付予買受人即原告
    。又系爭房屋1 、2 樓部分，被告樺倫公司係基於與被告乙○○間之借貸關係而使用，被告丁○○雖表示已向被告乙○○承租系爭建物1 、2 樓（下稱系爭租約），惟其租約長達
    10年且未經公證，不適用買賣不破租賃之規定。被告乙○○
    、樺倫公司、丁○○未獲原告同意而繼續占用原告所有之不
    動產，就土地部分獲有相當於租金之不當得利，及侵害原告
    之所有權。爰以起訴狀繕本，向被告丁○○、樺倫公司主張
    終止租賃與使用借貸關係，並請求被告給付相當於租金之損
    害賠償及不當得利。
  (四)對被告抗辯之陳述：
  1.系爭房屋於95年6月7日經鈞院執行假扣押完畢，執行筆錄中
    載明樺倫公司員工黃伊蘋陳稱系爭房屋1、2樓由被告樺倫公
    司使用，並無租約等情事，又被告丁○○自95年6 月7 日假
    扣押查封之日，迄至至97年11月14日系爭建物拍定之時，均
    未向鈞院民事執行處陳報系爭租約，顯見被告丁○○與樺倫
    公司間之租賃關係並非真實。
  2.原告於買受拍定後，數次至現場找被告樺倫公司負責人丙○○洽談交屋事宜，被告均避不見面，訴外人即被告樺倫公司
    員工黃伊蘋之妹黃玉珍在場亦未提起有租約情事，直到前案
    鈞院98年度訴字第200 號審理，法官至現場履勘時，被告丁○○才出面向法官陳述系爭房屋1 、2 樓現由其使用，並提
    出租約為證。衡酌被告丁○○與乙○○間並無親誼關係，所
    訂立之租約長達10年之久且內容草率，系爭租約之真實性令
    人質疑。
  3.又被告丁○○自陳係以其與樺倫公司之薪資及借款抵付租金
    ，然此皆與被告乙○○無關；又系爭租約之租金計算不符合
    當地行情，被告丁○○亦無任何物品置於租屋處，無使用之
    事實，僅係要脅原告給付伊搬遷費。復被告樺倫公司至今仍
    營業中，系爭租約卻包含被告樺倫公司之機器設備，依此推
    斷，被告丁○○實係被告樺倫公司之員工。
  (五)爰依民法第348 條買賣契約之請求權，訴請出賣人即被告乙○○交付並遷出系爭房屋1 至4 樓，另依據所有權人之地位
    ，依據民法第767 條，請求被告樺倫公司、丁○○應自系爭
    房屋遷出、交付予原告，並依據原告土地所有權所受之損害
    ，訴請被告自起訴狀繕本送達翌日起至遷出房屋之日止，按
    月連帶給付原告以占有土地計算相當於租金之損害賠償及不
    當得利。並聲明：
  1.被告乙○○、樺倫公司及丁○○均應自系爭房屋之1、2樓遷
    出，將房屋交付予原告，並自起訴狀繕本送達翌日起至遷出
    房屋之日止，按月連帶給付原告21,211元。
  2.被告乙○○應自系爭建物3、4樓遷出、將房屋交付予原告，
    並自起訴狀繕本送達翌日起至遷出房屋之日止，按月給付原
    告18,605元。
  3.願供擔保請准宣告假執行。
二、被告則以：
  (一)關於系爭房屋1、2樓部分：
    被告丁○○向被告乙○○承租系爭房屋1、2樓，縱無買賣不
    破租賃之適用，然在房屋拍定之前，原告明知系爭房屋1 、
    2 樓由被告乙○○出租與被告丁○○使用，拍定公告上註明
    不點交，原告仍執意參與出價拍定，拍定人當有忍受被告丁○○緩期搬遷之義務，並依誠信原則，補貼被告丁○○搬遷
    費用。又系爭房地出賣人為被告乙○○，出賣人至今未交付
    買賣標的物給原告，由出賣人繼續占有中，故其占有與無權
    占有尚屬有間，在出賣人尚未交付之前，出賣人與他人就買
    賣標的物所存續之租賃契約，並非當然終止，故被告丁○○
    依租賃法律關係占有使用系爭房屋1 、2 樓應為法之所許。
    另原告以起訴狀繕本向被告丁○○、樺倫公司主張終止租賃
    與使用借貸關係，此一主張均係不合法且無理由。
  (二)關於系爭房屋3、4樓部分
    被告乙○○長年於越南經商，未占有使用系爭房屋3、4樓，
    而為被告乙○○妻子丙○○及兒子周家億二人占有使用中，
    被告乙○○雖與妻兒共同設籍於系爭房地，但並未實際占有
    使用，也未指示妻兒占有使用，故被告乙○○無法取得由他
    人占有之系爭房屋3 、4 樓交付予原告，原告之訴實屬欠缺
    權利保護要件等語資為抗辯。
  (三)綜上答辨，並聲明：
  1.原告之訴駁回。
  2.願供擔保請准宣告免為假執行。
三、兩造不爭執之事項：
  (一)被告乙○○所有之系爭房地，經本院民事執行處以97年度執
    字第67629 號執行強制拍賣，於97年11月14日由原告投標買
    受，並於同年12月17日移轉登記為所有權人。
  (二)被告乙○○之戶籍仍設於臺北縣板橋市○○街25巷9 號，該
    房屋3 、4 樓現由被告乙○○之配偶丙○○及兒子周家億使
    用；1 、2 樓則由被告乙○○之配偶丙○○，開設樺倫公司
    使用。
  (三)被告乙○○另將系爭房屋1 、2 樓交由被告丁○○占有使用
    中。
四、兩造爭執要旨：
    原告主張被告乙○○應履行出賣人交付買賣標的物之義務，
    將系爭房屋1 至4 樓遷讓交付於原告；被告樺倫公司、丁○○為無權占用系爭房屋之1 、2 樓，應自系爭房屋之1 、2
    樓遷出，又被告三人仍占有使用系爭建物，原告自受有相當
    於租金之損害，被告應連帶給付原告以土地部分計算相當於
    租金之損害及不當得利；被告則否認原告之主張，並以前揭
    情詞置辯。是以本件之爭點厥為：
甲、原告請求被告遷出系爭房屋、遷讓交付於原告有無理由？
乙、原告主張土地所有權受有侵害，請求被告連帶賠償相當於租
    金之損害及不當得利，有無理由？
五、法院得心證理由：
甲、原告請求被告遷出交付系爭房屋，有無理由？
  (一)關於被告乙○○部分：
  1.按物之出賣人應負「交付其物」於買受人並使其「取得該物
    所有權」之義務，此為民法第348條第1項所明定。而交付其
    物於買受人，即移轉其物之占有於買受人之謂。又不動產買
    賣契約成立後，其收益權屬於何方，依民法第373 條之規定
    ，應以標的物已否交付為斷，與移轉登記已完成與否無關。
    是不動產之出賣人，在不動產所有權移轉登記於買受人後，
    仍占有不動產時，非為無權占有，蓋出賣人雖已喪失所有權
    ，但是否有占有權源並不以有所有權為限，出賣人依民法第
    348 條第1 項規定，僅負交付標的物之義務，於未交付前，
    利益尚歸於出賣人享有，自難謂無占有之正當權源（最高法
    院81年度台上字第2673號判決意旨參照）。
  2.次按強制執行法上之拍賣應解釋為買賣之一種，即以債務人
    為出賣人，拍定人為買受人（執行法院即代債務人出賣之人
    ）。而不動產之出賣人，固負有交付出賣之不動產於買受人
    之義務，但在未交付前，出賣人繼續占有該買賣標的物，尚
    難指為無權占有，亦不因已辦理所有權移轉登記而有異（最
    高法院49年台抗字第83號判例、86年度台上字第724 號判決
    意旨參照）。
  3.查本件系爭房屋1 至4 樓，原為被告乙○○所有，嗣經其債
    權人即訴外人慶豐商業銀行股份有限公司聲請本院予以查封
    ，經執行強制拍賣後，由原告投標買受共同取得所有權（所
    有權應有部分各二分之一），此有系爭房地不動產權利移轉
    證書附卷可稽（見本院卷第7 頁至第8 頁）；故原告現為該
    不動產之所有權人甚明。被告乙○○為強制執行程序中之債
    務人，且系爭房地因不點交而尚未交付於原告，揆諸前開裁
    判意旨，出賣人即負有交付系爭房地予買受人之義務，是原
    告請求被告乙○○應自系爭房地遷出，並交付予原告，於法
    自屬有據，應予准許。
  4.至於系爭房地之拍賣公告上雖有不點交之記載，然該拍賣條
    件之所以為不點交，係因本件房屋查封時據在場第三人黃伊
    蘋即樺倫電（原公告誤載為里）繡有限公司員工，陳稱系爭
    房屋由該公司使用。本院復於96年5 月30日及同年12月18日
    分別命債權人查報第三人樺倫電繡有限公司占有使用權源，
    如有租賃，其租約之始期及終期為何？惟債權人僅陳報標的
    為一間工廠，員工表示老闆不在，不清楚任何事情或標的員
    工表示老闆不在，無租約等情，本件建物使用情形仍屬不明
    ，拍定後不點交乙節，此有本院民事執行處板院輔97執梅字
    第67629 號通知書之記載可參，並經本院職權調取上開執行
    卷宗核閱屬實。蓋拍賣公告中關於點交與否之記載，僅為執
    行法院之執行處分而已，與買賣雙方當事人之權利義務無涉
    ，設當事人對租賃關係之存否發生爭執，自得由受理法院為
    實質之審理，不受拍賣公告上「拍定後不點交」之拘束。而
    系爭租約不得以之對抗原告（詳如後述），則出賣人即被告
    乙○○亦不能以拍賣公告上載明系爭房屋之不點交，即可排
    除其交付系爭房屋之義務，至為灼然。
  (二)關於被告樺倫公司部分：
  1.按使用借貸與租賃不同，使用借貸之貸與人將借用物交付於
    借用人占有使用後，又將借用物所有權移轉於第三人者，自
    不能類推適用民法第425 條規定，借用人不得對該第三人主
    張使用借貸之權利（最高法院59年台上字第2490號判例意旨
    參照）。
  2.本件原告主張被告樺倫公司係基於借貸關係使用系爭房屋 1
    、2 樓，對此被告樺倫公司並未否認。又被告樺倫公司之董
    事為丙○○，唯一股東為被告乙○○，二人為夫妻，此為被
    告乙○○所自承，並有樺倫電繡有限公司之有限公司變更登
    記表及被告乙○○之戶籍謄本在卷可憑（見本院卷第35頁至
    第37頁），是以被告樺倫公司乃係由被告乙○○之配偶丙○○所經營，被告乙○○將系爭房屋1 、2 樓無償提供予被告
    樺倫公司使用，應堪認定。對此法律關係核屬使用借貸性質
    ，然使用借貸乃屬債權關係，自不能對抗現在系爭房地之所
    有權人即原告。從而，原告主張被告樺倫公司並無使用系爭
    房屋1 、2 樓之正當權源，並基於所有權人之地位，依據民
    法第767 條所有物返還請求權，請求被告樺倫公司遷出系爭
    房屋1 、2 樓返還於原告，自屬有據，應予准許。
  (三)關於被告丁○○部分：
    按所有權人對無權占有或侵奪其所有物者，得請求返還之，
    民法第767 條前段定有明文。故所有物返還請求權之行使，
    係以請求權主體為所有人，相對人為現占有物而無正當權源
    之人為要件。次按當事人主張有利於己之事實者，就其事實
    有舉證之責任，民事訴訟法第277 條前段定有明文。又倘負
    舉證責任之一方所證明之間接事實，尚不足以推認要件事實
    ，縱不負舉證責任之一方就其主張之事實不能證明或陳述不
    明、或其舉證猶有疵累，仍難認負舉證責任之一方已盡其舉
    證責任，自不得為其有利之認定（最高法院91年度台上字第
    1613號判決意旨參照）；經查：
  1.被告丁○○與乙○○間並未成立租賃契約。
  (1)本件被告丁○○抗辯，伊與被告乙○○就系爭房屋1 、2 樓
    訂有租賃契約，自具有合法權源得以占有使用之，而被告乙○○對外還是說公司有在經營，但實際係由伊所出工云云。
    然本院95年6 月7 日以95年度執全字第3191號假扣押執行事
    件到場實施查封之時，依卷附之假扣押執行筆錄，載有：「
    …八、據到場人樺倫電繡有限公司受僱人黃伊蘋陳稱，房屋
    一、二樓由公司使用，三樓增建為債務人自住，公司負責人
    為債務人之妻丙○○，增建部分僅能以室內樓梯進出…」等
    語，此業經本院依職權調取本院95年度執全字第3191號民事
    執行卷宗核閱屬實。細繹其中並未提及系爭建物1 、2 樓由
    被告丁○○承租，設若被告丁○○與乙○○之間確有租賃關
    係，何以被告樺倫公司受僱人黃伊蘋卻陳稱公司負責人丙○○，而對出工者即被告丁○○未置一詞，故被告丁○○之抗
    辯，尚難採信。
  (2)又系爭租約之租期為95年3 月15日起至105 年3 月14日止，
    此有原告提出之出租人為乙○○、承租人為丁○○之租賃契
    約附卷可憑（見本院卷第19頁）。然系爭房地自95年6 月7
    日實施查封，被告丁○○至房屋拍定時即97年11月14日為止
    ，均未向本院民事執行處陳報有系爭租約存在一事，乃至於
    本院98年度訴字第200 號一案中，於98年4 月10日實施勘驗
    時方予以陳報。此已間隔達三年之久，又假扣押不動產時，
    依法均會當場張貼揭示查封公告以達公示目的，被告丁○○
    自稱承租系爭房屋1 、2 樓部分，並由伊所使用，且被告樺
    倫公司之經營係由伊所出工，自難諉為不知有上開情事之理
    。
  (3)被告丁○○抗辯，伊與被告乙○○間訂有租賃契約，依據民
    法第425 條規定，自得對原告主張租賃契約關係存在乙節，
    被告丁○○應就此有利於己之事實，負舉證之責任。查系爭
    租賃契約約定：「雙方同意房屋及機器每個月租金新台幣12
    ,000 元 正。租賃期間10年，租金為一次付清，金額150 萬
    元正，租金甲（即本件被告乙○○）、乙（即本件被告丁○○）雙方同意於甲方向乙方借款新台幣150 萬元正，分120
    個月扣抵。…」等情，惟就此租金約定部分係以借款扣抵之
    方式，則其前提為被告丁○○與乙○○間應存有使用借貸關
    係。然被告丁○○對此未能舉證以實其說，又觀諸系爭租約
    內容，租期長達10年，然內容卻顯簡略，並欠缺簽定租約之
    日期、違約時之罰則等內容，故被告丁○○與乙○○間是否
    存有租賃關係，自屬可疑。
  2.縱認被告丁○○與乙○○間之系爭租賃契約存在，因該租賃
    契約並未經公證，亦無民法第425 條第1 項買賣不破租賃規
    定之適用，被告丁○○亦不能以該租約對抗原告：
  (1)按出租人於租賃物交付後，承租人占有中，縱將其所有權讓
    與第三人，其租賃契約，對於受讓人仍繼續存在。前項規定
    ，於未經公證之不動產租賃契約，其期限逾五年或未定期限
    者，不適用之。民法第425 條第1 、2 項定有明文。上開規
    定之立法理由，係以民法第425 條第1 項增列「承租人占有
    中」等文字，使買賣不破租賃之規定，僅適用於出租人於租
    賃物交付後，承租人占有中之情形，以保障第三人之權益；
    而在長期或未定期限之租賃契約，其於當事人之權義關係影
    響甚鉅，宜付公證，以求其權利義務內容合法明確，且可防
    免實務上常見之弊端，即債務人於受強制執行時，與第三人
    虛偽訂立長期或不定期限之租賃契約，以妨礙債權人之強制
    執行，故增訂民法第425 條第2 項。
  (2)經查：縱認被告乙○○將系爭房屋1 、2 樓交付被告丁○○
    占有原因之租賃契約為真實，然該租約之租期為10年且未經
    公證，則租約期間超過5 年且未經公證者，依民法第425 條
    第2 項規定，並不適用同條第1 項買賣不破租賃之規定，是
    系爭房地既已於前開租期中之97年11月14日拍定，並於98年
    12月8 日原告收受權利移轉證書，取得所有權，故被告抗辯
    本件仍有買賣不破租賃規定之適用等情，於法有違，不能採
    信。
  (3)至被告丁○○抗辯拍定公告上註明不點交，原告二人仍執意
    參與拍定，拍定人當有忍受被告緩期搬遷之義務云云。然依
    強制執行法第99條規定意旨，對於得點交之情形，限於「對
    查封前無權占有不爭執」或「抵押權設定後」成立之租賃關
    係並經除去者，始得為之。倘若系爭租約為真，則本件租約
    生效及被告丁○○占有系爭房屋1 、2 樓之時點均係發生在
    查封前，且於斯時係有權占有，故不得予以除去租賃權並為
    點交之記載，至於該租賃關係對拍定人即原告雖未繼續存在
    ，本件原告遂另行提起本件訴訟，其意即在解決此項實體問
    題。即相關執行事件依強制執行法第99條規定所為之上開不
    除去租賃關係、不點交之處置，並非認此情形回復買賣不破
    租賃規定之適用，而使被告於系爭建物拍定後仍係有權占有
    。是被告丁○○以拍賣公告註明不點交等情，執為其仍有權
    占用系爭建物為憑，於法顯屬無據。
乙、原告主張土地所有權受有侵害，請求被告賠償相當於租金之
    損害及不當得利，有無理由？
  (一)關於被告乙○○部分：
    按不動產之拍賣因拍定而成立買賣契約，原則仍適用民法關
    於買賣之規定，而不動產買賣契約成立後，其收益權屬於何
    方，依民法第373 條規定，應以標的物已否交付為斷，與何
    時取得所有權無關，是所有權雖已移轉，而標的物未交付者
    ，買受人尚無收益權。查被告乙○○就系爭房地既尚未交付
    原告，則其使用收益權尚未喪失，故被告乙○○繼續占有使
    用該房地，自難謂為無法律上之原因而受利益。又被告乙○○在依民法買賣關係將系爭房地交付原告前，亦非無權占有
    ，業如前述，則其繼續占用系爭房地，並無不法侵害原告權
    利可言。故原告訴請被告乙○○賠償相當於租金之損害及不
    當得利，於法無據，不能准許。
  (二)被告樺倫公司與丁○○部分：
  1.按無權占用他人之物，自占有人方面，依社會通念可能獲得
    相當於租金之利益；就權利人而言，如無反證，其所受損害
    自與租金相當，兩者同以租金數額為據（最高法院61年台上
    字第1675號判例、58年度台上字第3717號判決意旨參照）。
    查被告樺倫公司與丁○○並無占有使用系爭房地之權源，竟
    自原告取得系爭房地所有權之日，亦即領得權利移轉證書時
    起仍占有使用系爭房屋1、2樓部分，自受有相當於租金之利
    益，且致原告受有相當於租金之損害，則原告請求被告樺倫
    公司及丁○○賠償原告相當於租金之數額，自屬有據。
  2.次按城市地方房屋之租金，以不超過土地及其建築物申報總
    價額年息百分之十為限，土地法第97 條第1項定有明文。又
    上開規定係屬強制規定，如當事人間約定之租金超過此限制
    ，其超過部分無請求權（最高法院43 年度台上字第392號判
    例意旨參照）。是原告請求被告給付之不當得利或損害金，
    自應受上開規定之限制。本件原告所有系爭房地縱可設立公
    司使用，仍屬普通房屋之性質，是原告請求被告樺倫公司及
    丁○○返還之不當得利或損害金，仍應受土地法第97條之限
    制，先予敘明。
  3.再按土地第97 條第1項規定所稱土地價額係指法定地價而言
    ；土地所有權人依土地法所申報之地價為法定地價，土地法
    施行法第25 條、土地法第148條分別定有明文。查本件原告
    主張相當於不當得利之損害賠償金額僅以土地部分計算，則
    系爭房屋坐落之臺北縣板橋市○○段834 地號之申報地價為
    每平方公尺16,480元，此有土地登記謄本在卷足憑（見本院
    卷第10頁）；又系爭房屋為2層樓加強磚造建築，系爭房屋3
    、4 樓增建部分（其中樓頂增建部分有內梯相通，非獨立建
    物）係違建，系爭房屋3樓部分各有一客廳、廚房與房間，4
    樓部分則各有一客廳、衛浴及房間等情，有本院98年度訴字
    第200 號勘驗筆錄、前開執行事件拍賣公告為憑，並經本院
    依職權調閱本院98年度訴字第200 號民事判決卷宗、本院97
    年度執字第67629 號民事執行卷宗核閱屬實。爰斟酌系爭房
    地之現況、所在位置，認應按年息8 ％計算較為適當。
  4.依上述說明計算，原告得請求被告樺倫公司、丁○○給付之
    損害金，據原告主張由起訴狀繕本送達被告翌日起算即98年
    7 月14日起至遷出系爭建物之日止，按月以3,845 元計算為
    有理由應予准許，逾此部分應予駁回（計算式為：﹝16480
    元（申報地價）×70平方公尺（基地面積）÷4 層×2 層樓
    （佔用樓層數）﹞×8 ％÷12月＝3,845 ，小數點以下四捨
    五入）。至於原告主張被告樺倫公司與丁○○應「連帶」賠
    償原告相當於租金之損害云云。惟按民事訴訟採辯論主義，
    舉凡法院判決之範圍及為判決基礎之訴訟資料，均應以當事
    人之所聲明及所主張者為限；查原告於本院審理時，均未表
    明被告樺倫公司與丁○○應負連帶賠償責任之法律關係，故
    原告此部分連帶債權之主張，即屬無據，不能准許。
六、綜上所述，原告基於出賣人交付標的物義務之法律關係，請
    求被告乙○○遷讓、交付系爭房屋1至4樓，又基於物上請求
    權之法律關係，請求被告樺倫公司、丁○○遷讓、交付系爭
    房屋1 、2 樓，暨本於所有人之地位主張土地所有權受有侵
    害，請求被告樺倫公司、丁○○自起訴狀繕本送達翌日即98
    年7 月14日起至遷讓、交付系爭房屋1 、2 樓之日止，按月
    給付原告3,845 元，均為有理由，應予准許。其餘之請求及
    係訴請被告乙○○按月給付上不當得利及被告樺倫公司與丁○○應連帶給付之部分，為無理由，應予駁回。
七、兩造陳明願供擔保請准宣告假執行及免為假執行，就原告勝
    訴部分，經核均無不合，爰分別酌定相當擔保金額併准許之
    ；至原告敗訴部分，其假執行之聲請失所附麗，應予駁回。
八、本件事證已臻明確，兩造其餘主張及攻擊防禦方法，於判決
    結果不生影響，無庸一一審究，附此敘明。
九、原告之訴為一部有理油、一部無理由。依民事訴訟法第385
    條第1 項前段、第79條、第85條第1項、第390條第2項、第
    392條第2項，判決如主文。
中    華    民    國    98    年    9    月    30    日
                  民事第一庭    法  官  黎文德
以上正本係照原本作成
如對本判決上訴，須於判決送達後20日內向本院提出上訴狀
中    華    民    國    98    年    9     月    30   日
                                書記官  趙彬


司法院資訊處製作；財團法人民間司法改革基金會備份。
